【裁判字號】    92,訴,1335
【裁判日期】    920616
【裁判案由】    毒品危害防制條例
【裁判全文】
臺灣高雄地方法院刑事判決                        九十二年度訴字第一三三五號
    公  訴  人  臺灣高雄地方法院檢察署檢察官
    被      告  甲○○
右列被告因違反毒品危害防制條例案件，經檢察官聲請簡易判決處刑（九十二年度毒
偵字第八三八號），本院認不宜以簡易判決處刑，改以通常程序判決如左：
    主  文
甲○○連續施用第一級毒品，累犯，處有期徒刑捌月。扣案海洛因拾包（合計淨重零
點陸捌公克、包裝重貳點參參公克）均沒收銷燬之。
    事  實
一、甲○○曾於民國（下同）八十七年間因賭博案件，經本院以八十七年度易字第四
    六七三號判決判處有期徒刑七月，並經台灣高等法院高雄分院以八十七年度上易
    字第二七六五號判決駁回上訴確定，於九十一年一月二十八日執行完畢。另於八
    十八年間曾因施用毒品案件，經本院以八十八年度毒聲字第七八六號裁定送觀察
  、勒戒後，認無繼續施用毒品之傾向，經台灣高雄地方法院檢察署檢察官於八十
    九年三月二十五日以八十八年度毒偵字第三三四九號不起訴處分確定。詎仍不知
    悔改，明知海洛因業經公告列為毒品危害防制條例第二條第二項之第一級毒品，
    不得非法持有、施用，竟基於施用第一級毒品之概括犯意，自九十一年十月底某
    日起至九十二年一月二十六日下午七時許止，連續在高雄縣友人家中或其他不詳
    處所，以將海洛因粉末摻入香菸內點火吸食之方式，連續施用第一級毒品海洛因
    多次。嗣於九十二年一月二十八日凌晨一時許，在高雄市○○區○○路與河南路
    口為警查獲，並扣得第一級毒品海洛因十包（合計淨重０‧六八公克、包裝重二
    ‧三三公克），經本院依九十二年度毒聲字第七０七號裁定送觀察、勒戒後，認
    有繼續施用毒品之傾向。
二、案經高雄市政府刑警大隊移送臺灣高雄地方法院檢察署檢察官偵查起訴。
    理  由
一、右揭事實業據被告甲○○於警訊及偵、審中坦承不諱，而其為警查獲時所採集之
    尿液，經送請高雄市立凱旋醫院檢驗結果，認嗎啡呈陽性反應，有該院九十二年
    二月二十四日九二高市凱醫檢字第００八四九號煙毒尿液檢驗成績書及姓名代碼
對照表各一件附卷可稽。又扣案白色粉末十包，經送請法務部調查局鑑定結果，
    認均含第一級毒品海洛因成分（合計淨重０‧六八公克、包裝重二‧三三公克）
    ，有該局九十一年四月十七日調科壹字第二二００一三二五０號鑑定通知書一紙
    附卷可稽，是該白粉屬海洛因無訛，而海洛因施用入人體後水解還原成嗎啡，再
    循嗎啡之代謝方式排出體外，已據行政院衛生署藥物食品檢驗局（73）藥檢壹字
    第０三０二二一號、（80）藥檢壹字第０七一二號函說明綦詳。又初次用毒品者
    ，經人體代謝作用二十四小時內，即有約百分之八十之量排出，二十四小時之後
    ，續有約剩餘量之百分之九十再排出，七十二小時之後仍有殘餘微量排出，吸用
    者個人體質不同，其排出時間亦會有所差異，尤其成癮者（抗藥性強）其於吸食
    後一二０小時內所採之尿液，配合較具公信力之儀器（如氣相質譜儀），仍可能
    被檢測出，被告所採尿液既呈嗎啡陽性反應，足見其上開曾連續施用第一級毒品
    海洛因之自白核與事實相符。再被告於八十八年間因施用毒品案件，經本院以八
    十八年毒聲字第七八六號裁定送觀察、勒戒後，認無繼續施用毒品之傾向，經台
    灣高雄地方法院檢察署檢察官於八十九年三月二十五日，以八十八年度毒偵字第
    三三四九號不起訴處分確定，復因本件施用毒品犯行，經本院另以九十二年度毒
    聲字第七０七號裁定送高雄看守所附設勒戒處所觀察、勒戒後，認有繼續施用毒
    品傾向之情，有台灣高雄看守所附設勒戒處所九十二年二月十二日高所坤戒勒字
    第三０九號函附被告有繼續施用毒品傾向之證明書、台灣高等法院被告全國前科
    紀錄表及台灣高雄地方法院檢察署刑案資料查註紀錄表各一紙附卷可參，從而其
    於上開不起訴處分後五年內再犯本件施用毒品罪，經觀察、勒戒後，認有繼續施
    用毒品之傾向，事證明確，犯行洵堪認定。
二、查海洛因屬毒品危害防制條例第二條第二項所稱之第一級毒品，不得持有、施用
    。被告竟持之以施用，核其所為，係犯毒品危害防制條例第十條第一項之施用第
    一級毒品罪。被告先後數次施用海洛因之犯行，時間緊接、手法及罪名均同，顯
    係基於概括犯意而為之，為連續犯，應論以一罪。又其施用第一級毒品前後持有
    該毒品之低度行為，應分別被其施用之高度行為所吸收，不另論罪。另被告曾於
    八十七年間因賭博案件，經本院以八十七年度易字第四六七三號判決判處有期徒
    刑七月，並經台灣高等法院高雄分院經以八十七年度上易字第二七六五號判決駁
    回上訴確定，於九十一年一月二十八日執行完畢等情，可觀前開卷附台灣高等法
    院被告全國前科紀錄表及台灣高雄地方法院檢察署刑案資料查註紀錄表自明，其
    於上開有期徒刑執行完畢後，五年內再犯本件最重本刑為有期徒刑以上之罪，為
    累犯，應依刑法第四十七條之規定加重其刑。爰審酌被告前有施用毒品之不良素
    行，歷經觀察、勒戒程序後，仍未能徹底戒絕毒品，顯見意志不堅，且有失政府
    制定毒品危害防制條例之立法美意，本不宜寬貸，惟念其施用毒品乃自戕一己之
    身體健康，尚未害及他人，且犯後坦承犯行等一切情狀，量處如主文所示之刑。
    至扣案白粉，經鑑定為第一級毒品海洛因等情，已如前述，雖被告辯稱其中八包
    海洛因非其所有，惟該物既係毒品違禁物，不問屬於犯人與否，自得爰依毒品危
    害防制條例第十八條第一項前段規定，併予宣告沒收併銷燬之。
據上論斷，應依刑事訴訟法第四百五十二條、第二百九十九條第一項前段，毒品危害
防制條例第十條第一項、第十八條第一項前段、第二十條第三項前段，刑法第十一條
、第五十六條，第四十七條，判決如主文。
中      華      民      國      九十二  年      六      月   十六   日
                                  臺灣高雄地方法院刑事庭
                                      審判長法官    黃三友
                                            法官    王雅苑
                                            法官    黃宗揚
右正本證明與原本無異。
如不服本判決，應於判決送達後十日內，向本院提出上訴狀。
                                          書記官    陳掌珠
中      華      民      國      九十二      年      六      月   十六   日
附錄本案判決論罪科刑法條：
毒品危害防制條例第十條第一項：
施用第一級毒品者，處六月以上五年以下有期徒刑。


司法院資訊處製作；財團法人民間司法改革基金會備份。
